# 拆下来的闲置固定资产如何处理

提问人：steven2816 时间：2022-01-18 17:51:10
求教陈版主，公司今年有部分设备从生产线中拆除出来（尚有较大金额的净值），换上新的设备，拆除下来的设备目前处于闲置状态，预计未来会作为废旧物资处置掉，请问拆除下来的设备是否应计提减值准备，并将计提减值准备后的净值转入固定资产清理科目核算，感谢。

回答人：chenyiwei
可以这样处理。
如果能够单独识别拆除部分的原账面价值，则该减值准备即为被拆除部分的原账面价值和拆下废旧物资的预计可变现净值之间的差额；如果不能单独识别拆除部分的账面价值，则按照拆下废旧物资的预计可变现净值从固定资产账面价值中扣减。